臺灣高雄地方法院民事裁定　　　　　　　 95年度破字第190號
聲　請　人　甲○○
聲請人聲請宣告破產事件，本院裁定如下：
    主  文
聲請駁回。
聲請費用由聲請人負擔。
    理  由
一、聲請意旨略以：聲請人至民國95年9 月21日止，共積欠台北
    富邦商業銀行股份有限公司等金融機構本金、利息、違約金
    及費用等債務合計新台幣（下同）954,728 元，惟聲請人之
    剩餘財產僅有機車1 輛、現金10萬元，且從事廚師之工作，
    收入不穩定，月薪約為22,000元，而聲請人之大妹亦有負債
    ，小妹領有殘障手冊，聲請人須負擔家庭支出，已入不敷出
    ，顯已無力清償債務，且負債大於資產，自95年4 月起已無
    法正常繳款，爰依法聲請准予宣告聲請人破產等語。
二、按破產管理人之報酬為財團費用；破產人及其家屬之必要生
    活費，視為財團費用。財團費用及財團債務，應先於破產債
    權，隨時由破產人依破產法之規定清償之。破產宣告後，如
    破產財團之財產不敷清償財團費用及財團債務時，法院因破
    產管理人之聲請，應以裁定宣告破產終止，破產法第95條第
    1 項第3 款、同條第2 項、第97條、第148 條分別定有明文
    。又破產法第57條規定，債務人不能清償債務者，固得宣告
    破產，然依上開破產法第148 條規定之旨趣，如債務人之財
    產不敷清償破產財團費用及財團債務時，即應認無宣告破產
    之實益，最高法院86年度台抗字第479 號裁定可資參照。是
    以破產程序，乃債務人無力對全體債權人清償債務時，由法
    院介入，強制將債務人之全部財產依一定程序為變價及分配
    ，使全體債權人得以公平受償之程序。故債務人之財產如可
    預見不敷清償破產財團費用及財團債務，致使多數債權人之
    普通債權無法獲得公平滿足，即無宣告破產之實益，而如仍
    進行破產程序，顯與破產制度之本旨及目的有違，即不應准
    許。
三、經查，聲請人主張其積欠銀行之債務合計有954,728 元之事
    實，業據其提出債權人清冊、財團法人金融聯合徵信中心當
    事人綜合信用報告為證，並經本院向各債權銀行函詢屬實，
    堪可信為真實。而聲請人主張其從事廚師工作，每月工作收
    入約22,000元，及剩餘財產尚有現金10萬元及機車1 輛云云
    ，固提出高雄前鎮郵局存摺明細及車籍資料各1 紙為證。惟
    聲請人自承無法提出薪資之證明，且依其所提94年度綜合所
    得稅各類所得資料清單所載，其年度所得僅有82,500元，並
    不足證明其每月收入有22,000元，自難認其現仍有上開收入
    。且聲請人所稱10萬元之現金，於96年1 月11日以現金存入
    100,100 元後，旋於當日即匯出10萬元，該帳戶僅剩100 元
    等情，此經本院向郵局查明屬實，有臺灣郵政股份有限公司
    儲匯處函覆之帳戶提存詳情表可稽，是聲請人並無其所謂之
    10萬元現金。又聲請人所有之輕型機車1 輛，發照日期為80
    年間，已屬老舊之機車，其殘值應僅剩1 、2 千元之價值，
    此經聲請人陳述明確。另經本院職權查詢聲請人之財產結果
    ，聲請人並無任何財產存在，有財政部臺灣省中區國稅局財
    產歸屬資料清單及稅務電子閘門財產所得調件明細表可參。
    是以聲請人所餘積極財產應僅有上開值約1 、2 千元之機車
    及100 元之帳戶餘額，堪以認定。然依目前破產實務，本件
    如宣告聲請人破產，尚須支付破產管理人之報酬，又破產程
    序需召開債權人會議、分配破產財團，預估至少需1 年之破
    產期間，此期間尚須支出聲請人及其家屬之必要生活費用，
    是聲請人所剩餘之財產顯然不足以支付破產財團費用。準此
    ，聲請人主張其財產顯已不能清償其債務，雖堪以採信，然
    足以預見本件縱進行破產程序，聲請人可供組成之破產財團
    財產，顯仍不足清償破產財團費用及財團債務，應認無宣告
    破產之實益。從而，聲請人聲請宣告破產，為無理由，應予
    駁回。
四、末查，本件聲請人所積欠之債務並不高，未逾百萬元，依其
    年僅28歲（67年10月30日出生），有戶籍謄本可佐，正值青
    壯年，應有一定之工作能力，以目前每月基本工資15,840元
    計算至其60歲退休為止，其所欠債務尚非無法分期攤還，則
    聲請人主張其不能清償債務，並選擇聲請須支付破產管理人
    報酬及程序費用之破產程序，應無必要，亦不符破產制度之
    目的，附此敘明。
五、依破產法第5 條、民事訴訟法第95條、第78條，裁定如主文
    。
中　　華　　民　　國　　96　　年　　3 　　月　　8 　　日
                      民事第二庭法　官　吳俊龍
以上正本證明與原本無異。
如對本裁定抗告須於裁定送達後10日內向本院提出抗告狀。
中　　華　　民　　國　　96　　年　　3 　　月　　8 　　日
                                書記官  邱秋珍
